臺灣高等法院臺中分院刑事判決
110年度上訴字第1466號
上  訴  人  臺灣南投地方檢察署檢察官
上  訴  人  
即  被  告  張崇葆


指定辯護人  本院公設辯護人  郭博益  
上列上訴人因被告違反槍砲彈藥刀械管制條例案件，不服臺灣南
投地方法院109年度訴字第109號中華民國110年6月3日第一審判
決（起訴案號：臺灣南投地方檢察署109年度偵字第558號），提
起上訴，本院判決如下：
    主  文
上訴駁回。
    事  實
一、張崇葆明知槍砲主要組成零件、具殺傷力之子彈係槍砲彈藥
    刀械管制條例所管制之物品，非經中央主管機關許可，均不
    得非法製造或持有，竟於民國108年7月間，在南投縣○○鎮○○
    街000號之「日福模型玩具店」，購入未車通槍管1支及道具
    彈12顆後，分別為下列行為：
  ㈠張崇葆基於非法製造槍砲主要組成零件之犯意，於108年7月
    間，在其位在南投縣○○鎮○○里○○0巷00號之住處，持電鑽車
    通上開所購得之槍管阻鐵，製造成屬槍砲主要組成零件之如
    附表編號1所示改造槍管1支。
  ㈡張崇葆另行起意，基於製造子彈之犯意，於108年7月間，在
    雲林縣○○鎮○○○號「小林仔」之友人家中，將上開所購得之
    道具彈12顆，拆開彈頭後，將底火、火藥填入彈殼內，再將
    彈頭塞入重新組合，以此方式製造如附表編號2所示具殺傷
    力之子彈12顆。
　㈢嗣經警於109年1月19日晚間9時23分許，在南投縣竹山鎮大智
    路及加正巷交岔路口，盤查張崇葆所駕駛之車牌號碼00-000
    0號自用小客貨車，經張崇葆同意搜索，自該車上扣得上開
    改造槍管1枝及非制式子彈12顆，而循線查悉上情。　
二、案經南投縣政府警察局竹山分局報告臺灣南投地方檢察署檢
    察官偵查起訴。
    理  由
壹、程序及證據能力部分：　　
一、搜索扣押之合法性：
    上訴人即被告（下稱被告）張崇葆於原審辯以：本件無證據
    證明被告有蛇行，員警攔查被告車輛不合乎法律規定；且員
    警賴茂榮要求被告打開包包，未經被告口頭或書面同意，即
    逕行伸手到被告包包內拿取物品；又員警將被告押回派出所
    後始要求被告補簽自願搜索同意書，不符合同意搜索之規定
    ，故本案並非基於合法臨檢及逮捕之前提下，搜索所得之證
    據應不具證據能力云云。惟查：
  ㈠按司法院大法官釋字第535號解釋，因宣告警察人員不得不顧
    時間、地點及對象任意臨檢、取締或隨機檢查、盤查，且無
    明確法律依據及明確授權警察機關，得執行及如何執行臨檢
    等措施。立法者遂因應釋字第535號解釋，制定警察職權行
    使法。按警察對於已發生危害或依客觀合理判斷易生危害之
    交通工具，得予以攔停並採行下列措施：一、要求駕駛人或
    乘客出示相關證件或查證其身份。二、檢查引擎、車身號碼
    或其他足資識別之特徵。三、要求駕駛人接受酒精濃度測試
    之檢定。警察因前項交通工具之駕駛人或乘客有異常舉動而
    合理懷疑其將有危害行為時，得強制其離車；有事實足認其
    有犯罪之虞者，並得檢查交通工具。警察職權行使法第8條
    第1、2項分別定有明文。至警察職權行使法第8條第1項所稱
    「已發生危害」係指已生肇事之事實；而所謂「依客觀合理
    判斷易生危害」則指危害尚未發生，但評估具體個案之現場
    狀況，認有可能發生危害者即屬之，例如就有酒駕之合理懷
    疑，即車輛有蛇行、忽快忽慢、驟踩煞車等駕車不穩之情事
    ，或有明顯違反道路交通安全規則之事實，可合理懷疑有發
    生危害之可能性者始屬之。次按警員固屬行政人員（特種行
    政人員），亦係實施刑事訴訟程序之公務員，衡諸犯罪之發
    覺，通常隨證據之浮現而逐步演變，可能原先不知有犯罪，
    卻因行政檢查，偶然發現刑事犯罪，是欲硬將此二種不同程
    序截然劃分，即不切實際。從而，警員依警察職權行使法或
    警察勤務條例等法律規定執行臨檢、盤查勤務工作時，若發
    覺受檢人員行為怪異或可疑，有相當理由認為可能涉及犯罪
    ，自得進一步依據刑事訴訟法之相關規定執行搜索。而刑事
    訴訟法第131條之1所定：「搜索，經受搜索人出於自願性同
    意者，得不使用搜索票。但執行人員應出示證件，並將其同
    意之旨記載於筆錄。」學理上稱為自願性同意搜索，此自願
    性同意之事實，固應由執行搜索之人員負責舉證，一般係以
    提出受搜索人出具之同意書證明之，然如逕依上揭但書規定
    ，於警詢筆錄或搜索扣押證明筆錄之適當位置，將該同意之
    旨記載後，由受搜索人在旁簽署或按捺指印予以確認，均無
    不可；再其徵詢及同意之時機，祇須在搜索開始之前表明為
    已足，非謂受搜索人必須先行填具自願受搜索同意書，方得
    進行搜索，自無許受搜索人事先同意，卻因遭搜出不利之證
    物，遲於審判中指稱自願性搜索同意書之出具，係在搜索完
    成之後，翻言並非事先同意（最高法院99年度台上字第2269
    號判決意旨參照）。經查：
  ⒈本件就攔查過程，證人即在場員警賴茂榮於原審審理時證稱
    ：我們那天會攔查被告，是因為看到被告開車有左右搖晃、
    行車不穩的情況，依照我們辦案的直覺，懷疑是不是有酒駕
    的情況，因此迴轉攔下被告，並對被告進行身分查詢，我們
    依照攔查的程序，拿手電筒往車內照以確保執法安全，就看
    到一個綠色袋子袋口沒有綁住，有明顯可疑的槍枝露在袋口
    外，始徵詢被告同意打開包包做進一步了解，後來被告自己
    在翻動隨身的黑色包包的時候，我肉眼就看到袋子裡有一支
    可疑的吸食器，我對被告宣讀3項權利後，就逮捕被告，同
    時扣押被告攜帶的包包。因為現場比較昏暗，有些死角會看
    不清楚，為了顧及安全，所以我們回派出所後，再次徹底檢
    查，確認包包內的物品，我們有問被告還有沒有東西，被告
    說沒有，我先在包包最底下找到扣案的子彈，又在拉鍊夾縫
    中找出扣案的槍管。我們還是有再次與被告確認是否同意搜
    索，並請被告簽搜索同意書等語（見原審卷第328至345頁）
    。
  ⒉證人即在場員警陳昱靜於原審審理時證稱：我們駕駛巡邏車
    服勤時，看到被告駕車在對向車道，有左右搖晃蛇行不穩之
    情形，懷疑有酒駕或其他可疑之情事，因此我們就迴轉攔下
    被告，看到被告車輛上有1袋東西，覺得可疑，始徵詢被告
    同意搜索，當時在現場發現被告包包有毒品，我們詢問被告
    還有沒有東西，被告回答沒有；因為現場燈光昏暗沒辦法馬
    上將包包內物品檢查清楚，所以我們就回派出所，回到派出
    所後，燈光比較明亮，發現被扣押的包包裡面還有槍管跟子
    彈。我們是有徵詢被告同意才搜索，之後在製作筆錄的時候
    ，有再跟被告確認過，請被告簽搜索同意書等語（見原審卷
    第322至328頁）。
  ⒊另經原審勘驗查獲過程之密錄器影片，勘驗結果如附件所示
    ，有原審勘驗筆錄1份（見原審卷第312至321頁）在卷可參
    ；依該勘驗結果可知，男警先詢問被告之姓名等基本資料，
    後持手電筒照射檢視被告駕駛之車內發現裝有槍枝的綠色袋
    子，並詢問被告為何物？被告回稱係鎮暴槍，又男警詢問：
    「可以看嗎？」，被告答稱：「可以啊，可以」，後女警以
    小電腦查詢被告前案紀錄，發現被告有槍砲案件之前科，並
    詢問被告是否還有其他東西，被告答稱沒有；後被告自己打
    開並翻動身上斜背之包包時，男警以手電筒照射，目視發現
    1吸食器，即詢問被告何用？被告回稱係供吸食安非他命所
    用，並經警告知3項權利後逮捕被告等情，足見被告客觀上
    除配合警察外，更以口頭明確答覆「可以」等語，表明同意
    搜索之詞，且係由被告自行打開隨身包包，經查獲毒品吸食
    器，被告始被依現行犯加以逮捕。
  ⒋復參以被告警詢於警詢時供稱：（你接受警方攔檢時，隨身
    黑色背包是否為你本人自行打開？）是由我本人自行打開，
    警方並無強迫等語（見警卷第3頁），且卷附「自願受搜索
    同意書」1份（見警卷第10頁），確有被告簽名，而被告為
    意識健全具有是非辨別能力之成年人，得已理解或意識到搜
    索之意思及效果，其在同意書上簽名應足以表示被告確實同
    意警方搜索。
  ㈡綜上，員警陳昱靜及賴茂榮所證其等攔查被告之情況及經被
    告同意而搜索扣押之情形，與密錄器影片勘驗結果、被告之
    警詢筆錄、自願受搜索同意書記載均相符，足認本案之查獲
    經過係員警陳昱靜及賴茂榮巡邏勤務時，見被告駕駛之自小
    客車有蛇行、左右搖晃、行駛不穩情形，迴轉趨前攔查，而
    後發現被告駕駛車輛內之袋子裝有槍枝，經被告同意後進行
    搜索，並於被告翻動隨身包包時發現包包內裝有吸食器，被
    告坦承係供施用毒品所用，經警逮捕被告，並將包包扣押，
    一同帶回警局，返回警局後，再次確認包包內之物品，發現
    包包內尚有扣案之子彈及槍管，堪認本案員警見被告駕駛車
    輛有蛇行、行車不穩之情形，依具體個案評估，有「合理懷
    疑」認為有發生危害之可能，而為攔阻、盤詰及查驗身分，
    本案員警進行盤查於法無違。又員警盤查後，進而發現有可
    疑槍枝，並經被告本於自由意願為同意搜索，再由被告自行
    翻動隨身包包而發現毒品吸食器，因而逮捕被告，揆諸上開
    說明，員警於搜索開始前已徵得被告同意，依刑事訴訟法第
    131條之1之規定進行搜索，所為搜索程序於法並無不合，因
    此衍生取得之相關證據，均有證據能力。被告於原審主張本
    案為非法搜索，不合法臨檢及逮捕之前提下，員警搜索扣得
    本案之違禁物無證據能力等情，自無可採。
二、次按被告以外之人於審判外之陳述雖不符刑事訴訟法第159
    條之1至第159條之4等4條之規定，而經當事人於審判程序同
    意作為證據，法院審酌該言詞陳述或書面陳述作成時之情況
    ，認為適當者，亦得為證據。當事人、代理人或辯護人於法
    院調查證據時，知有刑事訴訟法第159條第1項不得為證據之
    情形，而未於言詞辯論終結前聲明異議者，視為有前項之同
    意，刑事訴訟法第159條之5定有明文。該條立法意旨在於傳
    聞證據未經當事人之反對詰問予以核實，原則上先予排除。
    惟若當事人已放棄反對詰問權，於審判程序中表明同意該等
    傳聞證據可作為證據；或於言詞辯論終結前未聲明異議，基
    於尊重當事人對傳聞證據之處分權，暨證據資料愈豐富，愈
    有助於真實發見之理念，且強化言詞辯論主義，使訴訟程序
    得以順暢進行，上開傳聞證據亦均具有證據能力。經查，本
    件以下所引用被告以外之人於審判外之言詞或書面陳述，業
    經於審理期日踐行調查證據程序，檢察官、被告及辯護人均
    已當庭表示無意見，且迄至言詞辯論終結前亦未聲明異議，
    本院審酌該等言詞或書面陳述之製作及取得，並無證據顯示
    有何違背程序規定而欠缺適當性之情事，認以之為證據應屬
    適當，自均有證據能力。
三、又按除法律另有規定外，實施刑事訴訟程序之公務員因違背
    法定程序取得之證據，其有無證據能力之認定，應審酌人權
    保障及公共利益之均衡維護，刑事訴訟法第158條之4定有明
    文。查本件以下所引用之非供述證據，經本院於審理中提示
    並告以要旨而為調查時，檢察官、被告及辯護人均未表示無
    證據能力，本院審酌該等證據作成及取得之程序均無違法之
    處，依上開規定之反面解釋，亦應認均有證據能力。　　
貳、實體部分：
一、上開犯罪事實，業據被告張崇葆於警詢、偵查、原審及本院
    審理中均坦承不諱，並有南投縣政府警察局竹山分局搜索扣
    押筆錄、扣押物品目錄表及刑案蒐證照片在卷可稽（見警卷
    第11至19頁），復有扣案如附表編號1、2所示改造槍管1支
    及非制式子彈12顆可資佐證。又扣案如附表編號1所示改造
    槍管，係車通管內阻鐵之改造金屬槍管，並屬槍砲主要組成
    零件；扣案如附表編號2所示非制式子彈12顆，係由金屬彈
    殼組合直徑約9.0mm金屬彈頭而成，採樣4顆試射，均可擊發
    ，均具殺傷力等情，有內政部警政署刑事警察局109年3月26
    日刑鑑字第1090023740號鑑定書、南投縣政府警察局竹山分
    局109年5月9日投竹警偵字第1090007111號函暨所附內政部1
    09年4月29日內授警字第1090871058號函存卷可稽（見偵卷
    第17至23頁）。另扣案如附表編號2所示之非制式子彈12顆
    ，經以採樣其中部分子彈試射，鑑定均具殺傷力，該未試射
    之子彈部分，因與採樣試射之子彈為同類型制式子彈，乃認
    具殺傷力，尚不背離常規，自不以全部試射為必要（最高法
    院108年度台上字第578號判決意旨參照），且被告不爭執其
    餘子彈具有殺傷力，堪認上開鑑定已完備，而無將其餘子彈
    再為射擊鑑定之必要，附此敘明。綜上所述，被告上開任意
    性之自白與事實相符，堪以採信。本案事證明確，被告上開
    犯行均堪認定，應予依法論科。
二、論罪科刑：
  ㈠核被告就犯罪事實一㈠所為，係犯槍砲彈藥刀械管制條例第13
    條第1項之非法製造槍砲之主要組成零件罪；犯罪事實一㈡所
    為，係犯同條例第12條第1項之非法製造子彈罪。被告非法
    製造槍砲主要組成零件、具殺傷力子彈後，進而持有槍砲主
    要組成零件、子彈等低度行為，均為其製造之高度行為所吸
    收，不另論罪。
　㈡又犯罪事實一㈡部分，被告同時非法製造子彈12顆，其同時製
    造之違禁物客體種類相同，為單純一罪（最高法院90年度台
    上字第7213號判決參照）。
　㈢被告所犯上開2罪，犯意各別，行為互殊，應予分論併罰。
  ㈣被告及其辯護人雖辯稱：本案係被告於經警攔查後，過程中
    警察發現毒品吸食器，被告當時有明確告知員警其背包內還
    有子彈，員警始得以搜索到子彈和槍管，應符合自首減刑之
    規定云云。惟按自首以對於未發覺之罪投案而受裁判為要件
    ，如案件已發覺，則被告縱有投案陳述自己犯罪之事實，亦
    祇可謂為自白，不能認為自首；另實質上一罪，既非裁判上
    一罪，其一部分犯罪既已因案被發覺，雖在檢察官訊問或司
    法警察官詢問中，被告有陳述其未經發覺之部分犯罪行為，
    並不符合刑法第62條之規定，不應認有自首之效力（最高法
    院100年度台上字第2781號判決、108年度台上字第3563號判
    決參照）。經查，本案係經警發現被告駕駛車輛有蛇行不穩
    之情形，遂予以攔停盤查身分，發現車內有可疑槍枝，並經
    被告同意執行搜索等情，已如前述；而被告在警員搜得本件
    扣案之違禁物前，均未向警員主動供出其背包內尚有扣案之
    槍管、子彈或其涉有製造槍砲主要組成零件之犯行，而係員
    警返回派出所後再次確認包包內物品時，發現藏有扣案之子
    彈及槍管等物，此據證人即警員陳昱靜於原審審理中證稱：
    當時在現場發現被告包包有毒品，我們詢問被告還有沒有東
    西，被告回答沒有；因為現場燈光昏暗沒辦法馬上將包包內
    物品檢查清楚，所以我們就回派出所，回到派出所後，燈光
    比較明亮，發現被扣押的包包裡面還有槍管跟子彈等語（見
    原審卷第325頁），另證人即警員賴茂榮於原審審理中證述
    ：所以我們回派出所後，再次徹底檢查，確認包包內的物品
    ，我們有問被告還有沒有東西，被告說沒有，我先在包包最
    底下找到扣案的子彈，又在拉鍊夾縫中找出扣案的槍管等語
    （見原審卷第331、333、337至345頁）明確，並有原審勘驗
    查獲過程之密錄器影片在卷可參（見原審卷第313至321頁）
    。足認於被告供述其製造槍管、子彈之犯行前，警方已扣得
    如附表編號1、2所示改造槍管1枝及改造子彈12顆等違禁物
    ，則被告持有如附表編號1、2所示之槍砲主要組成零件及具
    殺傷力子彈之犯行，既經警先為發覺，該部分犯行一部發覺
    之效力應及於全部，是被告於警詢時固供承扣案之槍管及子
    彈係其所改造等語（見警卷第5頁），難謂係對未發覺之犯
    罪自首，與自首之要件未符，本案並無刑法第62條、槍砲彈
    藥刀械管制條例第18條第1項關於自首減輕規定之適用，併
    此敘明。
  ㈤另按犯罪之情狀顯可憫恕，認科以最低度刑仍嫌過重者，得
    酌量減輕其刑，刑法第59條定有明文。考其立法理由：科刑
    時原即應依刑法第57條規定審酌一切情狀，尤應注意該條各
    款所列事項，以為量刑標準，本條所謂「犯罪之情狀可憫恕
    」，自係指裁判者審酌第57條各款所列事項以及其他一切與
    犯罪有關之情狀之結果，認其犯罪足堪憫恕者而言，即必於
    審酌一切之犯罪情狀，在客觀上顯然足以引起一般同情，認
    為縱予宣告法定最低刑度猶嫌過重者，始有其適用（最高法
    院38年台上字第16號、45年台上字第1165號、51年台上字第
    899號判例意旨參照）。本件被告所犯製造槍砲主要組成零
    件之犯行，依槍砲彈藥刀械管制條例第13條第1項之規定，
    處3年以上10年以下有期徒刑，併科新臺幣（下同）700萬元
    以下罰金，法定刑甚為嚴峻，被告所為製造槍砲主要組成零
    件之犯行，製造數量僅槍管1支，且未以之從事不法行為，
    於警詢、偵查中供稱：製造該槍管是為興趣、欣賞等語（見
    警卷第6頁、偵卷第11頁），對於社會治安並未造成具體危
    害，兼衡被告為警查獲後，於警詢時即主動供承其製造槍砲
    主要零組件之犯行，且於偵查、審理中亦均坦承犯罪，態度
    良好，是若依槍砲彈藥刀械管制條例第13條第1項規定量處
    最低法定本刑3年之有期徒刑，對被告實屬過苛，確有情輕
    法重失衡之慮。是經衡酌本案被告非法製造槍砲主要組成零
    件犯行之具體犯罪情狀、行為背景及主觀惡性，認縱以上揭
    法定最低刑度論科，猶嫌過重，其情狀顯可憫恕，故就被告
    非法製造槍砲主要組成零件之犯行，爰依刑法第59條之規定
    減輕其刑。另被告所為非法製造子彈之犯行，依槍砲彈藥刀
    械管制條例第12條第1項之規定，處1年以上7年以下有期徒
    刑，併科500萬元以下罰金，其法定最低度刑度為有期徒刑1
    年，不若非法製造槍砲主要組成零件罪嚴峻，且其製造之子
    彈為12顆，尚無對被告科以法定最低刑度猶嫌過重之情形，
    無適用刑法第59條酌減其刑規定之餘地，附此敘明。
三、原審法院審理結果，認被告罪證明確，並審酌被告前曾因違
    反槍砲彈藥刀械管制條例案件，經法院判處罪刑之素行，竟
    再度漠視法令禁制，非法製造槍管、子彈，欠缺法紀觀念；
    然考量其於犯後坦承犯行之犯後態度，且其所製造之槍彈尚
    無證據證明有作為其他不法使用，犯罪所生之損害尚未擴大
    ，並兼衡其自述高職畢業之智識程度，待業、經濟狀況貧困
    ，家中父親癌症第2 期，目前正在化療（見原審卷第355 頁
    ）之家庭生活經濟狀況，暨其非法製造槍管、子彈之數量，
    對社會所生潛在危害程度，犯罪動機、目的、犯罪手段等一
    切情狀，分別量處如原判決主文所示之刑，並分別就罰金刑
    部分，諭知易服勞役之折算標準；再審酌被告前開犯罪行為
    之不法與罪責程度、所犯各罪彼此之關聯性、數罪對法益侵
    害之加重效應、罪數所反映之被告人格特性與犯罪傾向，及
    對其施以矯正之必要性等情，並考量以各罪之原定刑期、定
    應執行刑之外部性界限及內部性界限，權衡審酌行為人之責
    任與整體刑法目的及相關刑事政策暨比例原則、平等原則、
    責罰相當原則、重複評價禁止等原則各節，進而為整體非難
    之評價，定其應執行刑有期徒刑2年2月及併科罰金4萬元，
    暨就罰金刑部分諭知如易服勞役之折算標準。另說明
    沒收部分：㈠扣案如附表編號1所示改造槍管1支，係屬經內
    政部公告之槍砲主要組成零件，屬槍砲彈藥刀械管制條例第
    4 條第2項、第1項第1款所列物品，而屬違禁物，應依刑法
    第38條第1 項規定宣告沒收。㈡扣案如附表編號2所示之非制
    式子彈12顆，經以採樣其中部分試射，鑑定其具有殺傷力，
    未試射之子彈因與採樣試射之子彈為同類型子彈，亦認具殺
    傷力，尚不背離常規，且被告及其辯護人均不爭執其餘非制
    式子彈之殺傷力，故認鑑定後所餘未經試射之非制式子彈8 
    顆，均具有殺傷力，已如前述，核均係槍砲彈藥刀械管制條
    例第4條第1項第2款所列物品，而屬違禁物，應依刑法第38
    條第1項之規定，宣告沒收。至因鑑定採樣試射而擊發之子
    彈4顆，均已失其違禁物之性質，爰均不予宣告沒收等情，
    核其認事、用法、量刑均無不當。
四、檢察官上訴意旨謂：原審就被告關於犯罪事實一㈠製造槍砲
    主要零件部分依刑法第59條酌量減輕其刑，顯有不當等語；
    惟查，被告前雖有違反槍砲彈藥刀械管制條例前科，然被告
    所為製造槍砲主要組成零件所製造數量僅槍管1支，且未以
    之從事不法行為，僅係純為興趣、欣賞，已如前述，其對於
    社會治安並未造成具體危害，經警查獲後，於警詢亦主動供
    承其製造槍砲主要零組件之犯行，態度良好，若依槍砲彈藥
    刀械管制條例第13條第1項規定量處最低法定本刑3年之有期
    徒刑，對被告實屬過苛，確有情輕法重失衡之情形，其犯罪
    情狀在客觀上足以引起一般之同情，而尚堪憫恕，原審依刑
    法第59條規定酌減其刑，並無違誤，檢察官上訴為無理由，
    應予駁回。另被告上訴意旨雖謂：其於警員搜索背包前，已
    告知裡面有槍管而自首，應依槍砲彈藥刀械管制條例第18條
    第4項規定減刑云云；惟被告供述其製造槍管、子彈之犯行
    前，警方已扣得上開改造槍管、改造子彈，則被告持有該槍
    砲主要組成零件及具殺傷力子彈之犯行，既經警發覺在先，
    且該部分犯行一部發覺之效力應及於全部，自難謂被告係對
    未發覺之犯罪自首，與自首之要件未符，而無刑法第62條、
    槍砲彈藥刀械管制條例第18條第1項關於自首減輕規定之適
    用，被告該部分上訴亦無理由，應予駁回。
據上論斷，應依刑事訴訟法第368條，判決如主文。　　　　
本案經檢察官張鈞翔提起公訴，檢察官陳俊宏提起上訴，檢察官
陳佳琳到庭執行職務。
中　　華　　民　　國　　110 　年　　9 　　月　　28　　日
            刑事第五庭    審判長法　官  鄭  永  玉
    　　　　　　　　　　　　　　法　官  周  莉  菁
  　　　　　　　　　　　　　　　法　官  卓  進  仕
以上正本證明與原本無異。     
如不服本判決應於收受送達後20日內向本院提出上訴書狀，其未
敘述上訴之理由者，並得於提起上訴後20日內向本院補提理由書
（均須按他造當事人之人數附繕本）「切勿逕送上級法院」。
因疫情而遲誤不變期間，得向法院聲請回復原狀。
                                書記官  廖  家  莉
　　　　　　　　　　　　　　　　
中　　華　　民　　國　　110 　年　　9 　　月　　29　　日

附錄本案論罪科刑法條：
槍砲彈藥刀械管制條例第12條
未經許可，製造、販賣或運輸子彈者，處 1 年以上 7 年以下有
期徒刑，併科新臺幣500萬元以下罰金。
未經許可，轉讓、出租或出借子彈者，處 6 月以上 5 年以下有
期徒刑，併科新臺幣300萬元以下罰金。
意圖供自己或他人犯罪之用，而犯前二項之罪者，處 3 年以上
10 年以下有期徒刑，併科新台幣 700 萬元以下罰金。
未經許可，持有、寄藏或意圖販賣而陳列子彈者，處 5 年以下
有期徒刑，併科新臺幣300萬元以下罰金。
第 1 項至第 3 項之未遂犯罰之。

槍砲彈藥刀械管制條例第13條
未經許可，製造、販賣或運輸槍砲、彈藥之主要組成零件者，處
3年以上10年以下有期徒刑，併科新臺幣700萬元以下罰金。
未經許可，轉讓、出租或出借前項零件者，處1 年以上7 年以下
有期徒刑，併科新臺幣500萬元以下罰金。
意圖供自己或他人犯罪之用，而犯前二項之罪者，處5 年以上有
期徒刑，併科新臺幣1,000萬元以下罰金。
未經許可，持有、寄藏或意圖販賣而陳列第一項所列零件者，處
6月以上5年以下有期徒刑，併科新臺幣300萬元以下罰金。
第一項至第三項之未遂犯罰之。

附表：
編號 品名 數量 備註（含鑑定結果） 1 改造槍管 1 支 送鑑改造槍管1 支，認係車通管內阻鐵之改造金屬槍管，為「槍砲彈藥刀械管制條例」所公告之槍砲主要組成零件。 2 非制式子彈 12顆 送鑑子彈12顆，認均係非制式子彈，由金屬彈殼組合直徑約9.0mm 金屬彈頭而成，採樣4 顆試射，均可擊發，認具殺傷力。 

附件：
檔案名稱：00000000000000A500000_000000 （以下標示之時間為螢幕畫面所示時間) ㈠22時11分15秒至22時12分04秒： 警車於22時11分15秒至22時11分27秒處於停紅燈狀態，於22時11分28秒路 口號誌為綠燈，警車向前行駛，於22時11分31秒、32秒員警按喇叭，嗣於 22時11分33秒、34秒員警再次按喇叭，於22時11分36秒員警第又按喇叭， 之後，男警A復於22時11分43秒至22時11分48秒廣播告知「熄火一下嘿， 熄火一下，不好意思，熄火一 下，熄火一下」，嗣警車之上員警即下車 前往被告所駕駛汽車駕駛座車門旁。 ㈡22時12分04秒至22時21分08秒對話內容： 女警：你好，有帶行照、駕照嗎？ 被告：我駕照放車子。行照有。 女警：阿這車主是？ 被告：車主..爸爸。 男警A：車主..爸爸的喔？ 被告：嘿。 男警A：阿你叫什麼名字？ 被告：張崇葆。 男警A：查一下喔。 女警：這是你的..？(女警手持證件) 被告：爸爸的。 女警：喔，這行照是喔。阿你駕照？ 被告：駕照..駕照放車子阿。 女警：那報你的身分證字號。 被告：Z000000000。(女警於22時12分32秒持小電腦查詢被告個人資料) 女警：你叫什麼名字？ 被告：張崇葆。(被告於22時12分45秒從車輛駕駛座離開並關起車門，離 開車輛) 男警A：車都是你在開嗎？(台語) 被告：對，車都是我在開。(台語) 女警：有比較瘦喔。 男警A：等一下，來，我問你，那個肉眼看到那支是什麼？(台語)(被告於 22時13分07秒走到車輛駕駛座旁之車門外) 被告：阿嘿..鎮暴槍，鎮暴槍，C02的。 男警A：可以看嗎？(台語) 被告：可以啊，可以。(台語) 男警A：沒關係，我看就好了，可以啦齁？(台語) (22時13分17秒被告靠 近駕駛座車門，伸出左手欲打開車門，嗣22時13分19秒至22時13分28秒男 警A打開車門，並持手電筒照射檢視車內該裝有槍枝之綠色袋子，並將該 裝有槍枝之綠色袋子從車內取出) 女警：什麼東西？ 被告：C02的鎮暴槍。 女警：鎮暴槍是什麼？可以…？要請他來這邊嗎？ 被告：可以，可以拿。那個C02的。 男警A：給他看，拿一下。 女警：鎮暴槍。 被告：在網路上買的那個鎮暴槍。 女警：那有殺傷力嗎？ 被告：沒有，那個網路上買的，對阿，CO2。 女警：阿你買那個幹嘛？ 被告：那個朋友的啊。 女警：朋友的？啊你不是說你買的？ 被告：朋友買的。 女警：阿怎麼在你車上？ 被告：我要去朋友那裡。 女警：蛤？ 被告：我現在要馬上趕回家。 女警：你朋友在哪裡？ 被告：迴窯(音譯)。 女警：阿你說你要馬上趕回家，又說你要拿去給朋友？ 被告：對啊，我先回家，要去朋友那裡。 女警：(22時14分21秒至22時14分22秒女警看手上小電腦查詢被告前案紀 錄等資料)那你之前是有..是不是因為槍砲進去喔？ 被告：對。 女警：阿你槍砲那時候是拿什麼？ 被告：之前那個..一個..那個鞭炮。 女警：鞭炮？鞭炮怎麼可能？ 被告：那個，那個，酒..酒孔(音譯)那個鞭炮拆開，持有爆裂物。 女警：是有就是那種炸彈的那種嗎？ 被告：沒有，那是煙…那個煙火。 女警：嗯。你車上只有那個嗎？你還有沒有其他的？ 被告：沒有。 女警：C02？ 男警A：你這個誰的？(台語) 被告：朋友的。(台語) 男警A：朋友的？你這個有「ㄍㄧㄥ阿」(彈簧)(台語)。 被告：對，這本來就有「ㄍㄧㄥ阿」(彈簧)了(台語)。 男警A：是喔？(台語) 女警：C02。 男警A：這什麼用途。(台語) 被告：這防身用的而已。 男警A：等一下啦，你勒…。(台語) 被告：沒有啦，我想說幫你拿。(台語) 被告：防身用的而已啦。 女警：防身，你防身要拿到這個？ 被告：那朋友的。(台語) 男警A：拿給…拿給副座他們看一下。 女警：剛剛是用小電腦欸，等一下嘿。 男警A：防身喔。 (22時16分27秒至22時16分57秒女警持手機向裝放CO2槍枝之綠色袋子拍照 ，另於22時16分58秒至22時17分04秒，女警密錄器拍攝到被告右手翻動其 身上斜背之包包，且男警A持手電筒照射該包包之內部並予以檢視包包內 之物品) 男警A：這都你在…啊充這..這個孔是什麼？(台語) (於22時17分04秒至2 2時17分06秒男警A左手手指指向被告之包包內部，22時17分07秒至22時17 分11秒，被告繼續拉開包包供男警A 檢視包包內部，於22時17分12秒至22 時17分15秒男警A 左手再次指向該包包內部) 男警A：中間這，可以我看嗎？可以我看嗎？(台語) (22時17分15秒至22 時17分17秒男警A左手舉至包包袋口上方後，隨即收回左手) 被告：蛤？ 女警：還是你自己拿出來給我們看一下好不好？(台語) (於22時17分18秒至22時17分19秒，被告拉開包包並以手翻動包包內部物 品，男警A 於22時17分19秒至22時17分22秒男警A 左手拉住包包袋口且右 手持以手電筒向包包內部照射，嗣於22時17分21秒至22時17分22秒被告自 包包裏取出一個金色方形物品供員警觀看後，隨即再放入包包裡) 女警：那什麼？(台語) 被告：行動電源。 (22時17分23秒至22時17分34秒男警A左手伸入被告包包內，抓住並將被告 左手自其包包裡拉出，嗣男警A左手即抓住被告包包之背帶後，即將被告 包包自被告身上取下並放置於地上) 男警A：來，你等一下，你不要動，我這樣眼睛看就看到了。等一下，等 一下。這包包先放旁邊。(台語) 女警：看一下嘿。(台語) 男警A：那支管是要幹嘛？那支管是要做什麼？(台語) 被告：什麼管？(台語) 男警A：那有一支管啊(22時17分49秒至22時17分50秒持手機手電筒光源照 射置於地上之包包)。那裡有一支管阿，你..你..你站好，你站好，那支 要做什麼？要做什麼？(台語) 被告：吃藥啦。(台語) 男警A：吃什麼藥？(台語) 被告：安非他命。 男警A：安非他命的嘛，那管是吸食器對吧？對吧？(台語) 被告：恩。 男警A：來，依違法毒品危害防制條例，可以行使三項權利，一，可以保 持緘默無需違背自己的意思而陳述；第二，可以選辯護人，第三，可以請 求調查有利的證據。抱歉齁(台語)，我要把你上銬齁，嘿。 被告：好。 男警A：那吸食器沒有錯吧？(台語) 被告：嘿。 男警A：誰的？(台語) 被告：我的。(台語) 男警A：你的，都你在用？(台語) 被告：恩。 男警A：這樣會很痛嗎？(台語) 被告：不會。 男警A：不會啦齁(台語)。那個…來，經你同意之後齁，經你同意之後齁 ，你自行打開的。阿這個包包裡面這一支是什麼東西？ 被告：吸食器。 男警A：吸食器啦齁？裡面還有什麼東西嗎？(台語) 被告：沒有了。 男警B：還有沒有吸食器？ 男警A：阿，藥有沒有？(台語) 被告：有。 男警A：還有藥嗎？(台語) 被告：有。 男警A：有齁 被告：有。 男警A：你過來抓，幫忙。來，我用…我當場給你看(台語)，來，你…你 手機放著。藥放在哪裡你自己說(台語)。(22時19分16秒至22時19分31秒 男警A蹲於地上，先以手撥開置於地上之包包袋口，嗣檢視並給予被告當 場指認置於包包內之吸食器與藥)被告：旁邊那個，吸..那個有沒有？那 個吸…(台語)。 男警A：這個？ 女警：拉鍊嗎？ 被告：吸食器旁邊那個(台語)。 男警A：吸食器旁邊，這個？(台語) 被告：吸食器旁邊那個。(台語) 男警A：這一個？(台語) (22時19分32秒至22時19分38秒男警A將手伸入置於地上之包包，並自包包 內取出一小型黑色袋子予以檢視) 男警A：這一個嗎？ 被告：對。 (22時19分43秒至22時19分53秒，男警A已拉開該黑色袋子拉鍊，小型黑色 袋子內置有白色結晶物夾鏈袋，男警A保持拉開黑色袋子開口動作，供女 警以手機拍照存證；嗣於22時19分54秒至22時19分58秒，男警A將該黑色 小袋子拉鍊拉上) 男警A：欸，等一下，等一下，還有一隻槍哩。(台語) 女警：好。 男警A：那裡阿。(台語) 女警：好。 男警A：這什麼東西？(台語) (於22時19分58秒至22時20分00秒男警A再次 將手伸入放置於地面上之包包予以搜索檢視；嗣於22時20分01秒至22時 22分03秒，男警A即從放置於地面上之包包裡取出磅秤) 女警：阿這什麼東西？(台語) 被告：這磅秤。(台語) 女警：磅秤？(台語) 男警A：磅秤要做什麼的？(台語) 被告：我自己要吃，我自己要拿捏量阿。不然…。(台語) 男警A：好。(台語) (於22時20分08秒至22時20分10秒，男警A從放置於地 面上之包包裡取出吸食器，於22時20分16秒至22時20分17秒，女警持手機 朝放置於地面上之黑色小型袋子、吸食器、磅秤拍照存證) 男警A：這裡面是什麼東西？(台語) 被告：那我的工具。(台語) 男警A：什麼工具？(台語) 女警：什麼工具？(台語) 被告：放一些小工具。(台語) 男警A：C02的啦。(台語) (於22時20分23秒至22時21分08秒，員警將裝有 小工具袋子袋口打開並放置一旁，另將裝在綠色袋子內之CO2槍枝零件等 物品傾倒於地面或取出放置於地面後予以檢視。) 男警B：這是什麼？ 女警：安非他命跟槍。 男警A：你車上還有東西嗎？(台語) 被告：沒有。(台語)